【裁判字號】    98,審交簡上,92
【裁判日期】    981229
【裁判案由】    過失傷害
【裁判全文】
臺灣士林地方法院刑事判決          98年度審交簡上字第92號
上  訴  人
即  被  告  甲○○
上列上訴人即被告因過失傷害案件，不服本院士林簡易庭於中華
民國98年9 月30日所為98年度士交簡字第890 號第一審刑事簡易
判決（聲請簡易判決處刑書案號：臺灣士林地方法院檢察署98年
度偵字第7435號），提起上訴，本院管轄第二審之合議庭判決如
下：
    主  文
上訴駁回。
甲○○緩刑貳年。
    事實及理由
一、本案經本院審理結果，認第一審判決以上訴人即被告甲○○
    係犯刑法第284 條第1 項前段之過失傷害罪，處拘役30日，
    如易科罰金以新臺幣1000元折算1 日，其認事用法均無不當
    ，量刑亦屬妥適，應予維持。相關事實、證據及理由茲引用
    第一審刑事簡易判決書及檢察官聲請簡易判決處刑書之記載
    （詳如附件），另補充：被告於本院準備程序時之自白（參
    本院98年12月7 日準備程序筆錄第2 頁）。
二、上訴人即被告上訴意旨略以：伊業已與告訴人達成和解，請
    求從輕量刑，並予宣告緩刑等語。
三、按刑之量定及緩刑之宣告，係實體法上賦予法院得為自由裁
    量之事項，倘其未有逾越法律所規定之範圍，或濫用其權限
    ，即不得任意指摘為違法（最高法院75年臺上字第7033號判
    例意旨參照）。本件原審業審酌被告之素行、智識程度、犯
    罪之手段、被害人受傷之程度及其犯後態度等一切情狀，就
    被告過失傷害告訴人之身體，而量處前開之刑，併諭知易科
    罰金之折算標準，是原審量刑尚屬允恰，難認有何明顯裁量
    逾越或濫用之違法情事，自應予維持。上訴意旨指摘原判決
    量刑過重請求輕判，核無理由，應予駁回。末查，被告前並
    無任何前科紀錄，有臺灣高等法院被告前案紀錄表1 紙在卷
    可佐，素行良好，駕駛自小客車貿然左駛致直行行向之告訴
    人受傷，自有過失，然其犯後坦承犯行，且已與告訴人達成
    和解，並賠償告訴人之損害，有台北富邦銀行存摺類存款存
    入存根在卷可，認其已知悔悟，經此偵審程序對其之教訓已
    深，自當已知警惕，信無再犯之虞，本院因認暫不執行其刑
    為當，爰併予宣告緩刑2 年，以觀後效，用啟自新。
四、被告於本院審判期日經合法傳喚，無正當理由未到庭陳述，
    本院爰依刑事訴訟法第371 條規定，不待其陳述逕行判決。
五、據上論斷，本件應依刑事訴訟法第455 條之1 第1 項、第3
    項、第368 條、第371 條、第373 條，刑法第74條第1 項第
    1 款，判決如主文。
六、本案經檢察官曾勁元到庭執行職務。
中    華    民    國    98    年    12     月   29    日
                  刑事第一庭審判長法  官  洪英花
                                  法  官  雷雯華
                                  法  官  王沛雷
以上正本證明與原本無異。
本件不得上訴。
                                  書記官  吳尚文
中    華    民    國    98    年    12      月   29   日


司法院資訊處製作；財團法人民間司法改革基金會備份。
